【裁判字號】    95,易,1842
【裁判日期】    951130
【裁判案由】    竊盜
【裁判全文】
臺灣高雄地方法院刑事判決              95年度易字第1842號
公  訴  人  臺灣高雄地方法院檢察署檢察官
被      告  乙○○
            戊○○
                    (現另案於臺灣高雄第二監獄執行中)
            甲○○
                    (現另案於臺灣高雄第二監獄執行中)
上列被告等因竊盜案件，經檢察官提起公訴（95年度偵字第1671
4 號、95年度偵字第22538 號、95年度偵字第22781 號、95年度
偵字第24246 號）及就被告乙○○部分，追加起訴（95年度偵字
第25221 號），嗣因被告3 人於準備程序進行中，就被訴事實均
為有罪之陳述，經詢問檢察官、被告意見後，合議庭乃裁定由受
命法官獨任改行簡式審判程序判決如下：
    主  文
乙○○共同攜帶兇器竊盜，累犯，處有期徒刑拾月，扣案大型破
壞剪壹把，沒收之。又共同毀越安全設備竊盜，累犯，處有期徒
刑拾壹月。又竊盜，累犯，處有期徒刑陸月，扣案機車鑰匙壹支
，沒收之。應執行有期徒刑貳年，扣案大型破壞剪壹把、機車鑰
匙壹支，均沒收之。
戊○○共同攜帶兇器竊盜，累犯，處有期徒刑拾月，扣案大型破
壞剪壹把，沒收之。又共同攜帶兇器竊盜，累犯，處有期徒刑拾
壹月，扣案老虎鉗壹把，沒收之。又共同毀越安全設備竊盜，累
犯，處有期徒刑壹年。應執行有期徒刑貳年陸月，扣案大型破壞
剪壹把、老虎鉗壹把，均沒收之。
甲○○共同攜帶兇器竊盜，累犯，處有期徒刑拾月，扣案老虎鉗
壹把，沒收之。
    事  實
一、乙○○前因肅清煙毒條例案件，於民國84年8 月7 日經臺灣
    臺南地方法院以84年度訴字第787 號判決判處有期徒刑3 年
    6 月；復因傷害案件，於84年8 月29日經本院以84年度易字
    第4324號判決判處有期徒刑1 年；再因違反麻醉藥品管理條
    例，於84年11月24日經臺灣臺南地方法院以84年度易字第34
    82號判決判處有期徒刑6 月，均因未上訴而確定。嗣上開3
    罪經臺灣臺南地方法院以85年度聲字第507 號裁定應執行有
    期徒刑4 年8 月確定，並於86年8 月11日縮短刑期假釋出監
    。又假釋期間另因竊盜案件，於88年10月30日經臺灣屏東地
    方法院以88年度易字第1293號判決判處有期徒刑8 月，因未
    上訴而確定，嗣撤銷假釋執行殘刑，2 案接續執行，於92年
    11月1 日執行完畢出監。
二、戊○○前因毒品危害防制條例案件，於92年10月21日經本院
    以92年度訴字第1700號判決判處應執行有期徒刑11月，因未
    上訴而確定，並於94年4 月24日執行完畢出監。
三、甲○○前因毒品危害防制條例案件，於90年4 月18日經臺灣
    臺中地方法院以90年度易字第1049號判決判處有期徒刑6 月
    ，因未上訴而確定，並於92年3 月6 日執行完畢出監。
四、乙○○、戊○○共同意圖為自己不法之所有，並基於犯意聯
    絡，為下列竊盜行為：
  (一)乙○○、戊○○於95年6 月15日凌晨1 時10分許，共同騎乘
    車牌號碼XPN-138 號重型機車，行經高雄縣大寮鄉○○○路
    與台88快速道路橋下平面道路路口處時，因見該處路燈下方
    垂吊電纜線（非電業法之供電設備），乙○○乃攜帶所有客
    觀上足以對人之生命、身體及安全構成威脅，可供兇器使用
    之大型破壞剪1 把，以剪斷電纜線之方式（毀損部分未據告
    訴），竊取公路總局第三區養護工程處高雄工務段所有之電
    纜線20公尺，而戊○○則在旁接應，得手後，乃將該電纜線
    置放於前開機車腳踏板上，嗣於同日凌晨1 時50分許，欲騎
    乘機車離開時，為警當場查獲，並扣得乙○○所有供共同犯
    竊盜罪所用之大型破壞剪1 把（起訴書所載犯罪事實更正如
    上）。
  (二)戊○○、乙○○復另行起意，於95年8 月30日凌晨1 時許，
    共同騎乘機車，行經高雄市三民區○○○路186 號丁○○所
    有之鐵工廠（非住宅或有人居住之建築物）外時，2 人乃下
    車，待一同進入鐵工廠隔壁空屋後，戊○○即在原地把風，
    而乙○○則先徒手破壞該處鐵窗，再踰越該具有安全設備功
    能之鐵窗，進入工廠內，竊取丁○○所有電纜線10公斤，得
    手後，已將竊得之電纜線綑成一綑，不及帶離現場之際，為
    警當場查獲。
五、戊○○於95年8 月19日19時30分許，與甲○○共同騎乘車牌
    號碼XPN-138 號重型機車，行經高雄市小港區○○○○路6
    巷2 號外時，因見丙○○所有吊臂機具置於該處，乃另行起
    意，與甲○○共同意圖為自己不法之所有，並基於犯意聯絡
    ，由甲○○在旁把風，而戊○○則攜帶所有客觀上足以對人
    之生命、身體及安全構成威脅，可供兇器使用之老虎鉗1 把
    ，以剪斷吊臂機具電纜線之方式（毀損部分未據起訴），竊
    取丙○○所有之電纜線3 綑（計約220 公尺）及延長線1 綑
    （約30公尺），得手後，乃將該物置於機車腳踏板上，並共
    乘上開機車逃離現場。嗣為同日21時整，騎乘機車行經高雄
    縣鳳山市○○路與台88號快速道路口時，為警查獲，並扣得
    振清所有供共同犯竊盜罪所用之老虎鉗1 把。
六、乙○○復另行起意，於95年9 月17日22時許，行經高雄市三
    民區○○○路88號前（追加起訴書載為高雄市○○區○○路
    、大順路騎樓下之某處所），因見張建良所有車牌號碼ZXV-
    719 號輕型機車停放於騎樓處，乃持其所有機車鑰匙1 支，
    ，以發動該機車電門之方式，竊取該機車，得手後，供己代
    步之用。嗣於95年9 月20日凌晨5 時52分許，乙○○騎乘上
    開機車行經高雄市○鎮區○○路中洲渡輪站前時，為警查獲
    ，並扣得乙○○所有供犯竊盜罪所用之機車鑰匙1 支。
七、案經高雄市政府警察局三民第二分局、高雄縣政府警察局林
    園分局、高雄縣政府警察局分別報告、移送臺灣高雄地方法
    院檢察署檢察官偵查起訴及追加起訴。
    理  由
一、本件被告乙○○等3 人所犯為死刑、無期徒刑、最輕本刑為
    3 年以上有期徒刑以外之罪，其於準備程序進行中，就被訴
    事實為有罪之陳述，經告知簡式審判程序之旨，並聽取當事
    人之意見後，本院合議庭裁定由受命法官獨任進行簡式審判
    程序，合先敘明。
二、上開犯罪事實，業據被告乙○○、戊○○及甲○○於本院審
    理中坦白承認，核與證人己○○、丁○○、丙○○、唐清梅
    於警詢中陳述之情節相符。並有扣押筆錄、扣押物品目錄表
    、扣押物品收據、贓物認領保管單、照片、機車失竊資料附
    卷可稽。此外，復參以：(一)前開犯罪事實四(一)部分，被告乙○○、戊○○雖於警詢及偵查中均陳稱：係由被告乙○○先
    在現場行竊，再由被告乙○○通知被告戊○○騎乘機車至現
    場接送等語。惟因被告乙○○係撥打何電話通知被告戊○○
    到場，被告乙○○、戊○○陳述並不一致。又被告乙○○當
    時既無交通工具（詳林園分局警卷第8 頁倒數第2 行以下）
    ，在距離非近之下，如何自其住處（高雄市○○區○○路
    662 巷1 弄19號）前往行竊現場（高雄縣大寮鄉○○○路）
    。況縱使被告乙○○係步行至現場，在行竊物品非重，且夜
    深人靜之際，為何不自行以原方式返家，反而須勞煩被告戊○○前來接送，顯與常情有違，是本院參酌前開直接、間接
    證據，認被告乙○○、戊○○應係共同騎乘機車前往行竊。
    (二)前開犯罪事實四(二)部分，因被告乙○○、戊○○已於警詢
    中坦承犯行，核與被害人丁○○於警詢中證述之情節相符。
    再者，參以行竊現場鐵窗確有被破壞之情事（詳現場照片）
    ，而該查扣之電纜線，確與被害人丁○○原先擺放之位置、
    綑綁之方式不同，均經被害人丁○○於警詢中陳述甚明。如
    上開電纜線係由他人綑綁，既有占為己有之意思，為何不帶
    離現場，是本院認此部分之犯行，亦與事證相符。從而，本
    件事證明確，被告上開犯行，應堪認定。
三、論罪科刑部分：
  (一)按刑法第321 條第1 項第3 款之攜帶兇器竊盜罪，係以行為
    人攜帶兇器竊盜為其加重條件，此所謂兇器，其種類並無限
    制，凡客觀上足對人之生命、身體、安全構成威脅，具有危
    險性之兇器均屬之，且祇須行竊時攜帶此種具有危險性之兇
    器為已足，並不以攜帶之初有行兇之意圖為必要（最高法院
    79年度臺上字第5253號判例足資參照）。而被告乙○○所有
    之大型破壞剪、被告戊○○所有之老虎鉗，外觀均質地堅硬
    ，客觀上均足對人之生命、身體構成威脅，屬兇器無疑。又
    窗戶係屬安全設備，並非門扇（最高法院45年度臺上字第
    1443 號 判例參照）。
  (二)核被告乙○○所為，係犯刑法第320 條第1 項之竊盜罪【即
    犯罪事實六部分】；同法第321 條第1 項第3 款之攜帶兇器
    竊盜罪【即犯罪事實四(一)部分】；同法第第321 條第1 項第
    2 款之毀越安全設備竊盜罪【即犯罪事實四(二)部分。檢察官
    雖認此部分尚應成立刑法第321 條第1 項第1 款之罪，惟觀
    之查獲現場照片，該鐵工廠並非住宅或有人居住之建築物，
    檢察官認被告乙○○尚應成立該款之罪，容有誤會】。核被
    告戊○○所為，係犯刑法第321 條第1 項第3 款之攜帶兇器
    竊盜罪【即犯罪事實四(一)、犯罪事實五部分】；同法第321
    條第1 項第2 款之毀越安全設備竊盜罪【即犯罪事實四(二)部
    分。該鐵工廠並非住宅或有人居住之建築物，理由同前】。
    核被告甲○○所為，係犯刑法第321 條第1 項第3 款之攜帶
    兇器竊盜罪【即犯罪事實五部分】。被告乙○○、戊○○就
    犯罪事實四(一)、(二)部分；被告戊○○、甲○○就犯罪事實五
    部分，均有犯意聯絡及行為分擔，均為共同正犯。又(一)被告
    乙○○前因肅清煙毒條例案件，於84年8 月7 日經臺灣臺南
    地方法院以84年度訴字第787 號判決判處有期徒刑3 年6 月
    ；復因傷害案件，於84年8 月29日經本院以84年度易字第43
    24號判決判處有期徒刑1 年；再因違反麻醉藥品管理條例，
    於84年11月24日經臺灣臺南地方法院以84年度易字第3482號
    判決判處有期徒刑6 月，均因未上訴而確定。嗣上開3 罪經
    臺灣臺南地方法院以85年度聲字第507 號裁定應執行有期徒
    刑4 年8 月確定，並於86年8 月11日縮短刑期假釋出監。又
    假釋期間另因竊盜案件，於88年10月30日經臺灣屏東地方法
    院以88年度易字第1293號判決判處有期徒刑8 月，因未上訴
    而確定，嗣撤銷假釋執行殘刑，2 案接續執行，於92年11月
    1 日執行完畢出監。(二)被告戊○○前因毒品危害防制條例案
    件，於92年10月21日經本院以92年度訴字第1700號判決判處
    應執行有期徒刑11月，因未上訴而確定，並於94年4 月24日
    執行完畢出監。(三)被告甲○○前因毒品危害防制條例案件，
    於90年4 月18 日 經臺灣臺中地方法院以90年度易字第1049
    號判決判處有期徒刑6 月，因未上訴而確定，並於92年3 月
    6 日執行完畢出監等情，有臺灣高等法院被告前案紀錄表在
    卷可憑，被告3 人於有期徒刑執行完畢後5 年內故意再犯本
    件有期徒刑以上之罪，均為累犯，應各依刑法第47條第1 項
    規定，加重其刑。被告乙○○、戊○○所犯之3 件竊盜罪，
    犯意各別，應分論併罰之【犯罪事實四(一)部分，被告乙○○
    、戊○○行為後，刑法及刑法施行法業於94年2 月2 日經總
    統以華總一義字第09400014901 號令修正公布，並於95年7
    月1 日施行（下稱新刑法，修正前刑法下稱舊刑法），參酌
    最高法院95年5 月23日刑事庭第8 次會議決議，新刑法第2
    條第1 項之規定，係規範行為後法律變更所生新舊法律比較
    適用之準據法，於新刑法施行後，應適用新刑法第2 條第1
    項之規定，為「從舊從輕」之比較。另於比較時應就罪刑有
    關之共犯、未遂犯、想像競合犯、牽連犯、連續犯、結合犯
    ，以及累犯加重、自首減輕暨其他法定加減原因（如身分加
    減）與加減比例等一切情形，本於統一性及整體性原則，綜
    其全部罪刑之結果而為比較。因本件關於共犯及累犯（本件
    係故意犯罪）部分，新舊法適用並無不同，故無庸為新舊法
    之比較，應直接適用裁判時之法律】。爰審酌被告3 人於前
    案執行完畢後，仍不知警惕，復竊取他人物品，影響被害人
    之權利，行為惡害非輕，本有嚴懲之必要，以收刑罰教化之
    效，惟念其犯後坦認犯行，並參以所竊財物已由被害人領回
    ，及竊取物品價值、犯罪之動機、目的、手段等一切情狀，
    分別量處如主文所示之刑【被告乙○○分別量處10月（即犯
    罪事實四(一)）、11月（即犯罪事實四(二)）、6 月；被告戊○○分別量處10月（即犯罪事實四(一)）、11月（即犯罪事實五
    ）、1 年（即犯罪事實四(二)）】，其中被告乙○○及戊○○
    部分，並定其應執行之刑【刑法第2 條第1 項規定：「行為
    後法律有變更者，適用行為時之法律。但行為後之法律有利
    於行為人者，適用最有利於行為人之法律」。依刑法第51條
    定應執行刑時，「裁判確定前犯數罪，其中一罪在新法施行
    前者，亦同（即亦應為新舊法比較）」，最高法院95年5 月
    23 日 第8 次刑事庭會議決議可資參照。被告乙○○及戊○○於裁判確定前犯數罪，其中一罪係於95年7 月1 日之前犯
    之，而刑法第51條業於94年1 月7 日修正公布，並於95年7
    月1日 施行，修正前刑法第51條規定：「數罪併罰，分別宣
    告其罪之刑，依左列各款定其應執行者：」其中第5 款規定
    ：「宣告多數有期徒刑者，於各刑中之最長期以上，各刑合
    併之刑期以下，定其刑期。但不得逾20年。」修正後刑法第
    51條第5 款規定：「宣告多數有期徒刑者，於各刑中之最長
    期以上，各刑合併之刑期以下，定其刑期。但不得逾30年」
    比較結果，修正後刑法並非較有利於行為人，依刑法第2 條
    第1項 前段之規定，仍應依修正前刑法，定其應執行刑】。
    至扣案大型破壞剪1 把，係被告乙○○所有供與被告戊○○
    犯加重竊盜罪所用之物；扣案老虎鉗1 把，係被告戊○○所
    有供與被告甲○○共同犯加重竊盜罪所用之物；扣案機車鑰
    匙1支 ，係被告乙○○所有供犯竊盜罪所用之物，分據被告
    乙○○、戊○○供陳明確，應均依刑法第38條第1 項第2 款
    規定，宣告沒收之。
據上論斷，應依刑事訴訟法第273 條之1 第1 項、第299 條第1
項前段，刑法第2 條第1 項前段、第28條、第320 條第1 項、第
321 條第1 項第2 款、第3 款、刑法第47條第1 項、修正前刑法
第51條第5 款、第38條第1 項第2 款，刑法施行法第1 條之1 ，
判決如主文。
中    華    民    國    95    年    11    月    30    日
                  刑事第一庭    法  官 方百正
以上正本證明與原本無異。
如不服本判決，應於收受送達後10日內向本院提出上訴書狀。
中    華    民    國    95    年    11    月    30    日
                                書記官 郭素蓉
附錄法條：
刑法第321條
犯竊盜罪而有左列情形之一者，處6 月以上5 年以下有期徒刑：
一、於夜間侵入住宅或有人居住之建築物、船艦或隱匿其內而犯
    之者。
二、毀越門扇、牆垣或其他安全設備而犯之者。
三、攜帶兇器而犯之者。
四、結夥三人以上而犯之者。
五、乘火災、水災或其他災害之際而犯之者。
六、在車站或埠頭而犯之者。
前項之未遂犯罰之。
刑法第320條
意圖為自己或第三人不法之所有，而竊取他人之動產者，為竊盜
罪，處5 年以下有期徒刑、拘役或500 元以下罰金。
意圖為自己或第三人不法之利益，而竊佔他人之不動產者，依前
項之規定處斷。
前二項之未遂犯罰之。


司法院資訊處製作；財團法人民間司法改革基金會備份。
